【裁判字號】    97,易,62
【裁判日期】    970327
【裁判案由】    竊盜
【裁判全文】
臺灣彰化地方法院刑事判決                97年度易字第62號
公  訴  人  臺灣彰化地方法院檢察署檢察官
被      告  甲○○
                    （現另案於台灣彰化看守所羈押中）
上列被告因竊盜案件，經檢察官提起公訴（96年度偵字第11454
號），本院判決如下：
    主  文
甲○○犯竊盜罪，累犯，處有期徒刑柒月，扣案鑰匙壹支沒收之
。
    事實及理由
一、犯罪事實：
  (一)甲○○自民國（下同）90年間起有多項竊盜、毒品前科，又
    因犯竊盜罪，經（臺灣台中地方法院90年度易字第1399號判
    決）處有期徒刑10月，又犯施用竊盜罪有期徒刑10月（本院
    92年度易字第784號判決），及施用毒品罪有有期徒刑10月
    （本院92年度訴字第951號判決），應執行刑1年7月，與上
    述臺灣台中地方法院90年度易字第1399號竊盜罪判決，接續
    執行，94年6月15日假釋出獄，95年3月29日假釋期滿未經撤
    銷視為執行完畢（構成累犯）。又96年5月13日犯施用毒
    品罪，96年9月29日經本院96年度訴字第1030號判決處有期
    徒刑10月，96年10月24日確定（尚未執行）。96年5月15
    日犯二件竊盜罪，96年8月3日經本院96年度易字第891號判
    決處有期徒刑1年、8月，應執行有期徒刑1年7月，96年9月3
    日確定（尚未執行）。96年7月23日、24日犯二件竊盜案
    件，96年10月31日經本院96年度易字第1437號判決處有期徒
    刑5月、3月，應執行刑7月（97年1月4日確定，尚未執行）
    。96年9月8日施用毒品罪，96年9月11日被查獲，96年10
    月31日經本院96年度訴字第1964號判決處有期徒刑10月，
    97年1月4日確定，尚未執行）。
  (二)甲○○明知自己有上述四案尚未執行，仍不知收斂
    ，竟基於為自己不法之所有之意圖，於96年11月9日6時許，
    由不知情之鍾國慶騎乘車牌號碼UEB-460號輕機車搭載甲○
    ○，在彰化縣彰化市○○路○段369號「龍寶臻邸」大樓騎樓
    下，由甲○○以自備鑰匙1支，徒手竊取乙○○所有停放於
    該處之車牌號碼YBW-621號重型機車，得手後據為己有，做
    為代步交通工具，並將上開車牌丟棄於彰化縣彰化市○○路
    排水溝內。
  (三)嗣因失主乙○○發現失竊後報警，警方依據監視錄影帶，發
    現鍾國慶身影，並質問鍾國慶，鍾國慶告知是載朋友甲○○
    前往該地，不知甲○○下手行竊等語，警方因而查獲上情。
    甲○○嗣於96年11月9日17時45分，騎乘上開竊得未懸掛車
    牌之YBW-621號重型機車，到警局投案，並經警方扣得鑰匙1
    支。
二、認定事實之證據及理由：
  (一)被告於警詢、偵查、本院審理中，對上述事實均坦白承認。
  (二)證人鍾國慶於警詢、偵訊中之證述，證明：96年11月9日搭
    載甲○○前往彰化縣彰化市○○路○段369號「龍寶臻邸」大
    樓附近，鍾國慶隨即離去之事實。
  (三)證人乙○○於警詢、偵訊中之證述；彰化縣警察局車輛協尋
    電腦輸入單，可證明機車停放在騎樓下遭竊，失主隨即報案
    之事實。被害人並領回機車（但已無車牌），有贓物認領保
    管單可證。
  (四)現場照片、監視錄影器翻拍照片，可證明竊盜及發動機車騎
    走之經過。扣案鑰匙一支則為犯案工具。
  (五)綜上所述，本案事證明確，被告犯行已可認定。
三、論罪科刑：
  (一)核被告所為，係犯刑法第320條第1項之竊盜既遂罪。
  (二)被告有犯罪事實欄內之徒刑執行經過，有臺灣高等法院被告
    全國前案紀錄表可證，被告受有期徒刑之執行完畢後，5年
    內故意再犯本件有期徒刑以上之罪，為累犯，均依刑法第47
    條第1項規定，加重其刑。
  (三)量刑審酌：被告竊盜前科累累，尤其96年間犯罪不斷，惡
    性不輕。被告多年來斷斷續續服刑、戒治等，導致婚姻破
    裂，所生育四名子女，被告無力照顧，將其中二名子女託由
    社會局強制安置，現被告已領回二名子女，將老二、老三、
    老四送新竹親戚家中照顧，長子已17歲半工半讀中，，被告
    顯然多年來都未善盡對家庭的責任，導致家庭成員四散，被
    告出監後非但未設法彌補對家人的愧疚，反而屢屢犯案，此
    種惡劣行徑，令家人失望萬分。被告犯後雖已坦承犯行，
    但所竊取機車有相當價值，被告並未與被害人達成和解。
    被告自述曾經擔任臨時工，出獄後找不到工作，因而起竊盜
    念頭等一切情狀，量刑如主文所示之刑。
  (四)扣案機車鑰匙1支為犯罪工具，且為被告所有，業經被告供
    陳在卷，故依法沒收之。
四、適用法條：
  (一)刑事訴訟法第299條第1項前段。
  (二)刑法第320條第1項、第47條第1項、第38條第1項第2款，刑
    法施行法第1條之1第1項、第2項前段。
本案經檢察官詹喬偉到庭執行職務。
中    華    民    國    97    年    3    月    27    日
                  刑事第八庭     法  官  葉明松
以上正本證明與原本無異。
如不服本判決，應於判決送達後10日內，向本院提出上訴書狀，
上訴書狀應「敘述具體上訴理由」，並按他造當事人之人數附繕
本。「切勿逕送上級法院」。
告訴人或被害人對於判決如有不服具備理由請求檢察官上訴者，
其上訴期間之計算係以檢察官收受判決正本之日期為準。
中    華    民    國    97    年    3    月    27     日
                                 書記官  施秀青
【附錄本案論罪法條】
中華民國刑法第320條
（普通竊盜罪、竊佔罪）
意圖為自己或第三人不法之所有，而竊取他人之動產者，為竊盜
罪，處5年以下有期徒刑、拘役或5百元以下罰金。
意圖為自己或第三人不法之利益，而竊佔他人之不動產者，依前
項之規定處斷。
前二項之未遂犯罰之。
中華民國刑法施行法第1-1條
中華民國九十四年一月七日刑法修正施行後，刑法分則編所定罰
金之貨幣單位為新臺幣。
九十四年一月七日刑法修正時，刑法分則編未修正之條文定有罰
金者，自九十四年一月七日刑法修正施行後，就其所定數額提高
為三十倍。但七十二年六月二十六日至九十四年一月七日新增或
修正之條文，就其所定數額提高為三倍。


司法院資訊處製作；財團法人民間司法改革基金會備份。
